【裁判字號】    98,訴,343
【裁判日期】    980519
【裁判案由】    違反毒品危害防制條例
【裁判全文】
臺灣雲林地方法院刑事判決               98年度訴字第343號
公  訴  人  臺灣雲林地方法院檢察署檢察官
被      告  甲○○
                      之4
上列被告因違反毒品危害防制條例案件，經檢察官提起公訴（98
年度毒偵字第394 號），本院於準備程序進行中，因被告就被訴
事實為有罪之陳述，經告知簡式審判程序意旨，並聽取公訴人及
被告之意見後，本院合議庭裁定由受命法官獨任依簡式審判程序
審理，判決如下：
    主      文
甲○○施用第一級毒品，處有期徒刑捌月；又施用第二級毒品，
處有期徒刑肆月。應執行有期徒刑拾月。
    事實及理由
一、按被告甲○○所犯係死刑、無期徒刑、最輕本刑為3 年以上
    有期徒刑以外之罪，其於準備程序就被訴事實為有罪之陳述
    ，經受命法官告知簡式審判程序之旨，並聽取其與公訴人之
    意見後，本院認無不得或不宜改依簡式審判程序進行之情事
    ，依刑事訴訟法第273 條之1 第1 項、第284 條之1 規定，
    裁定由受命法官獨任進行簡式審判程序，並依同法第310 條
    之2 規定準用同法第454 條之規定，製作略式判決書。
二、犯罪事實：
    甲○○前因施用毒品案件，經本院裁定觀察、勒戒後，認無
    繼續施用毒品傾向，予以釋放，由臺灣雲林地方法院檢察署
    檢察官於民國88年3 月30日以88年度偵字第1671號為不起訴
    處分確定；其於上開觀察、勒戒執行完畢釋放後5 年內，又
    因施用毒品案件，臺灣高雄地方法院以88年度毒聲字第7821
    號裁定送觀察、勒戒後，認有繼續施用毒品傾向，復由該院
    以88年度毒聲字第8336號裁定令入戒治處所施以強制戒治，
    於89年4 月8 日停止戒治出所，所餘戒治期間，命付保護管
    束，因期間有違反保護管束應遵守事項重大，經撤銷上開停
    止戒治，於89年11月2 日再入戒治處所戒治，並於90年5 月
    27日執行強制戒治完畢釋放。詎其仍不知警惕，基於施用第
    一級毒品之犯意，於98年2 月23日晚上某時許，在雲林縣虎
    尾鎮○○路○ 段416 巷15號6 樓之4 住處，以將海洛因摻入
    香菸內吸食之方式，施用第一級毒品海洛因1 次。又另行基
    於施用第二級毒品之犯意，於同日晚上某時許，在其前開住
    所，以將甲基安非他命置入玻璃球內燒烤吸食煙霧之方式，
    施用第二級毒品甲基安非他命1 次。
三、本案被告之犯罪證據，引用如附件起訴書所載，並補充：被
    告於本院之自白。
四、按犯毒品危害防制條例第10條施用第一、二級毒品之罪者，
    檢察官應聲請法院裁定，令被告入勒戒處所觀察、勒戒，經
    觀察、勒戒後，檢察官依據勒戒處分之陳報，認受觀察、勒
    戒人無繼續施用毒品傾向者，應即釋放，並為不起訴之處分
    ；認受觀察、勒戒人有繼續施用毒品之傾向者，檢察官應聲
    請法院裁定令入戒治處所強制戒治，其期間為6 個月以上，
    至無繼續強制戒治之必要為止，但最長不得逾1 年，強制戒
    治期滿，應即釋放，由檢察官為不起訴之處分。觀察、勒戒
    或強制戒治執行完畢釋放後，5 年內再犯第10條之罪者，應
    依一般刑事訴訟程式予以起訴論罪科刑，此觀諸毒品危害防
    制條例第20條第1 項、第2 項、第23條第1 項、第2 項規定
    自明。而被告若於5 年內已再犯，經依法追訴處罰，縱其第
    3 次（或第3 次以上）再度施用毒品之時間，在初犯經觀察
    、勒戒或強制戒治執行完畢釋放5 年以後，已不合於「5 年
    後再犯」之規定，且因已於「5 年內再犯」，顯見其再犯率
    甚高，原實施觀察、勒戒或強制戒治，已無法收其實效，即
    應依該條例第10條處罰（最高法院95年第7 次刑事庭會議決
    定及97年度台非字第478 號判決意旨參照）。查被告前因施
    用毒品案件，經本院裁定觀察、勒戒後，認無繼續施用毒品
    傾向，予以釋放，由臺灣雲林地方法院檢察署檢察官於88年
    3 月30日以88年度偵字第1671號為不起訴處分確定；其於上
    開觀察、勒戒執行完畢釋放後5 年內，又因施用毒品案件，
    臺灣高雄地方法院以88年度毒聲字第7821號裁定送觀察、勒
    戒後，認有繼續施用毒品傾向，復由該院以88年度毒聲字第
    8336號裁定令入戒治處所施以強制戒治，於89年4 月8 日停
    止戒治出所，所餘戒治期間，付保護管束，因期間有違反保
    護管束應遵守事項重大，經撤銷上開停止戒治，於89年11月
    2 日再入戒治處所戒治，並於90年5 月27日執行強制戒治完
    畢釋放之事實，有臺灣高等法院被告前案紀錄表1 份在卷可
    考，則被告再犯本案施用毒品犯行之時間，雖在前次觀察、
    勒戒執行完畢釋放5 年後，惟其既已於5 年內再犯，依前揭
    說明，仍應依法予以論罪科刑。
五、核被告之所為，係犯毒品危害防制條例第10條第1 項之施用
    第一級毒品罪及同條第2 項之施用第二級毒品罪。其持有海
    洛因及甲基安非他命之低度行為，均為施用之高度行為所吸
    收，均不另論罪。被告所犯上開2 罪，犯意各別、行為互異
    ，應分論併罰。爰審酌被告前因施用毒品案件，經觀察、勒
    戒、強制戒治及有期徒刑之執行後，仍未戒絕毒品，再犯本
    案施用毒品犯行，顯見其無悔改之意，戒毒之意志不堅，有
    失政府制定毒品危害防制條例之立法美意，惟念其施用毒品
    乃自戕一己之身體健康，尚未害及他人，犯後亦坦承犯行，
    態度良好等一切情狀，分別量處如主文所示之刑，並定其應
    執行之刑。
六、依刑事訴訟法第273 條之1 第1 項、第310 條之2 、第454
    條第2 項、第299 條第1 項前段，毒品危害防制條例第10條
    第1 項、第2 項，刑法第11條、第51條第5 款，判決如主文
    。
七、如不服本判決應於判決送達後10日內向本院提出上訴書狀，
    並應敘述具體理由；其未敘述上訴理由者，應於上訴期間屆
    滿後20日內向本院補提理由書（均須按他造當事人之人數附
    繕本）「切勿逕送上級法院」。
八、本案經檢察官乙○○到庭執行職務。
中    華    民    國    98    年    5     月    19    日
                  刑事第五庭    法  官  曾鴻文
以上正本證明與原本無異。
                                書記官  顏錦清
中    華    民    國    98    年    5     月    19    日
附錄本案論罪科刑法條全文：
毒品危害防制條例第10條：
施用第一級毒品者，處 6 月以上 5 年以下有期徒刑。
施用第二級毒品者，處 3 年以下有期徒刑。


司法院資訊處製作；財團法人民間司法改革基金會備份。
